# 税收滞纳金期后审计中是否应当计提？

提问人：山野孤 鹜 时间：2021-12-16 15:22:33
请问各位大神：
审计中发现公司以前年度需要大额补税，那么补税产生的滞纳金是否应当在整个欠缴期间分摊呢，还是只能直接计入实际支付的当期？

回答人：chenyiwei
滞纳金也是一种特殊的利息（因延期纳税，根据延期纳税的金额和天数向国家支付的利息），其金额也是由税务系统自动计算的，因而金额能够可靠计量。因此理论上也可以向一般的借款利息一样，按规定的利率（滞纳金比例，目前为日万分之五）和滞纳天数逐期计提。